【裁判字號】    95,聲,3413
【裁判日期】    951014
【裁判案由】    不服羈押
【裁判全文】
臺灣桃園地方法院刑事裁定              95年度聲字第3413號
聲明異議人  甲○○
即  被  告
上列異議人因詐欺案件（本院95年度訴字第1791號），對於本院
民國95年9 月1 日受命法官所為之羈押處分不服，聲明異議，本
院裁定如下：
    主  文
異議駁回。
    理  由
一、原處分以：本件異議人即被告甲○○前因詐欺案件，經本院
    承審之受命法官訊問後，認涉犯常業詐欺罪嫌疑重大，且有
    事實足認為有勾串共犯及反覆實施同一犯罪之虞，而依刑事
    訴訟法第101 條第1 項第2 款、第101 條之1 第1 項第7 款
    之規定，於95年9 月1 日裁定准予執行羈押，並禁止接見通
    信在案。
二、被告甲○○聲明異議（誤為抗告）意旨略以：伊與同案被告
    王莒光間僅有數面之緣，確實不曾要求被告王莒光對外收集
    人頭帳戶及提款卡，另伊雖曾以共犯陳金溪所交付之提款卡
    至提款機前提領過款項，惟這些錢都是伊向陳金溪借貸之金
    錢，伊確實無起訴書所指之犯行。何況，本案相證物證均已
    經扣押在案，實無湮滅、偽造、變造證據之可能，另伊為自
    清，不會再與本案有關之人員接觸，亦無反覆實施之虞，爰
    依法聲明異議，請准將原處分撤銷云云。
三、按對於受命法官所為關於羈押之處分有不服者，受處分人得
    聲請所屬法院撤銷或變更之；第409 條至第414 條之規定，
    於本條規定準用之，刑事訴訟法第416 條第1 項第1 款、第
    4 項分別定有明文。次按得為撤銷或變更之聲請而誤為抗告
    者，視為已有聲請，同法第418 條第2 項後段亦有明文。本
    件被告甲○○雖誤為抗告，惟依前述規定，應視為已有聲請
    ，先予敘明。
四、經查：
  (一)按羈押被告之目的，其本質在於確保訴訟程序得以順利進行
    、或為確保證據之存在與真實、或為確保嗣後刑罰之執行，
    而對被告所實施剝奪其人身自由之強制處分。被告有無羈押
    之必要，法院僅須審查被告犯罪嫌疑是否重大、有無羈押原
    因、以及有無賴羈押以保全偵審或執行之必要，由法院就具
    體個案情節予以斟酌決定，如就客觀情事觀察，法院許可羈
    押之裁定或延長羈押之裁定，在目的與手段間之衡量並無明
    顯違反比例原則情形，即無違法或不當可言。另執行羈押後
    有無繼續之必要，仍許由法院斟酌訴訟進行程度及其他一切
    情事而為認定（最高法院46年台抗字第6 號判例參照），此
    乃法律所賦予法院之職權。至於被告實際是否成立犯罪，乃
    本案審判程序時實體上應予判斷之問題，並非法院裁定是否
    羈押或應否准許具保停止羈押之審查要件。查本案依同案被
    告陳水龍、王莒光、黃世廉間之供述，及被害人蔣明撰等70
    餘人於警詢中指述確實因受到詐騙進而匯款至該詐騙集團所
    收購之人頭帳戶內等情，並有匯款資料、扣案之存摺、提款
    卡與印章等在卷可稽，堪認被告甲○○涉嫌重大。雖被告甲
    ○○辯稱伊無犯罪云云，然此已涉及犯罪事實之認定，乃本
    案審判程序時實體上應予判斷之問題，揆諸上開說明，自非
    判斷是否羈押或應否准許具保停止羈押之範疇。
  (二)又按刑事訴訟法第101 條之1 所定之預防性羈押，係因考慮
    該條所列各款犯罪，一般而言，對於他人生命、身體、財產
    有重大之侵害，對社會治安破壞甚鉅，而其犯罪性質，從實
    證之經驗而言，犯罪行為人大多有一而再、再而三反覆為之
    的傾向，故為避免此種犯罪型態之犯罪行為人，在同一社會
    環境條件下，再次興起犯罪之意念而再為同一之犯罪，因此
    透過拘束其身體自由之方式，避免其再犯。而觀諸本案被害
    人多達70餘人，本案主嫌陳金溪、曾富群迄今仍未到案，被
    告甲○○與主嫌陳金溪間更有叔姪關係，此為被告甲○○所
    不否認，2 人關係甚為密切，足認被告甲○○仍有反覆實施
    同一詐騙犯罪之虞甚明。
  (三)至被告甲○○另辯稱：相證物證均已扣押在案，應無湮滅、
    偽造、辯證證據之情形云云，然此並非原承審受命法官據以
    執行羈押之事由，如前所述，是其此部分所陳，容有誤會。
  (四)綜上，原處分認被告甲○○犯罪嫌疑重大，且有事實足認有
    勾串共犯及反覆實施同一犯罪之虞為由，而有羈押之必要，
    予以羈押，並禁止接見通信，經核尚無不合，聲明異議意旨
    執上開所述指摘原羈押處分不當，為無理由，應予駁回。
五、依刑事訴訟法第416 條第4 項、第412 條，裁定如主文。
中    華    民    國    95    年    10    月    14    日
                 臺灣桃園地方法院刑事第七庭
                     審判長法  官  江振義
                           法  官  林惠霞
                           法  官  劉為丕
以上正本證明與原本無異。
不得抗告。
                           書記官  顏美惠
中    華    民    國    95    年    10    月    16    日


司法院資訊處製作；財團法人民間司法改革基金會備份。
